最高法院刑事判決　　　　　　　　　 110年度台上字第5924號
上　訴　人　顏嘉玲 
上列上訴人因過失致人於死案件，不服臺灣高等法院高雄分院中
華民國110年6月8日第二審判決（110年度交上訴字第31號，起訴
案號：臺灣屏東地方檢察署109 年度偵字第6611號），提起上訴
，本院判決如下：
    主  文                              
上訴駁回。
    理  由
一、按刑事訴訟法第377 條規定，上訴於第三審法院，非以判決
    違背法令為理由，不得為之。是提起第三審上訴，應以原判
    決違背法令為理由，係屬法定要件。如果上訴理由書狀並未
    依據卷內訴訟資料，具體指摘原判決不適用何種法則或如何
    適用不當，或所指摘原判決違法情事，顯與法律規定得為第
    三審上訴理由之違法情形，不相適合時，均應認其上訴為違
    背法律上之程式，予以駁回。
二、本件原判決維持第一審論處上訴人顏嘉玲汽車駕駛人行經行
    人穿越道不依規定讓行人優先通行而犯過失致人於死罪刑之
    判決，駁回上訴人在第二審之上訴，已載敘其所憑之證據及
    憑以認定之理由。所為論斷，核無悖於論理法則與經驗法則
    ，且有卷內證據資料可資覆按。
三、關於刑之量定，係屬實體法上賦予法院得為自由裁量的事項
    ，倘於科刑時，已以行為人的責任為基礎，斟酌刑法第57條
    所列各款事項，客觀上並未逾越法定刑度或濫用其權限，即
    不得任憑主觀意思，指摘為違法，而資為合法第三審上訴的
    理由。查原判決已說明第一審判決係以上訴人之責任為基礎
    ，審酌上訴人駕車行經行人穿越道不依規定讓行人先行通過
    因而肇事，致被害人傷重死亡，其過失情節嚴重，並使被害
    人家屬造成無以磨滅之精神痛苦，損害程度非輕，惟念其於
    犯後始終坦承犯行，且願以新臺幣（下同）60萬元與被害人
    家屬和解，惟因數額未能合致而未能達成，尚非全無悔意；
    兼衡其智識程度、經濟生活及家庭狀況等一切情狀，而量處
    其有期徒刑7 月，所量之刑尚屬妥適，而予維持等旨。經核
    客觀上未逾越法定刑度，又無濫用刑罰裁量權限、違反責罰
    相當原則或違背公平正義情事，自無違法可指。
四、上訴意旨仍謂：伊於原審辯論終結（按原審於民國110年5月
    4 日辯論終結）後，尚透過辯護人向告訴人提出願給付75萬
    元之和解方案（然告訴人不願接受，並主張上訴人所提金額
    差距懸殊，不可能和解），已較伊在第一審所提之和解方案
    為優，第一審及原審判決理由雖衡酌伊願意和解，且曾表示
    願意以60萬元賠償乙情，然原判決並未審酌且敘明伊在原審
    「已提出較先前為優之和解方案」之事實，顯未就伊此一盡
    力達成和解之犯後態度而為審酌，復未敘明此伊願意向告訴
    人給付75萬元賠償之事實，其判決顯有理由不備之違法云云
    ，核係就原審刑罰裁量職權之適法行使及於判決結果無影響
    之枝節事項，憑持己見而為指摘，自難謂已符合首揭法定之
    第三審上訴要件。
五、綜上，應認本件上訴違背法律上之程式，予以駁回。又本院
    為法律審，本案既從程序上駁回其上訴，上訴人另請求本院
    從輕量刑，自無從審酌，併予敘明。
據上論結，應依刑事訴訟法第395條前段，判決如主文。
中    華    民    國   110    年    11    月    3     日
                  刑事第五庭審判長法  官  吳  信  銘  
                                  法  官  梁  宏  哲  
                                  法  官  沈  揚  仁  
                                  法  官  蔡  廣  昇  
                                  法  官  何  菁  莪  
本件正本證明與原本無異
                                  書記官
中    華    民    國   110    年    11    月    11    日